【裁判字號】    89,交易,194
【裁判日期】    890531
【裁判案由】    過失傷害
【裁判全文】
臺灣板橋地方法院刑事判決                        八十九年度交易字第一九四號
    公  訴  人  臺灣板橋地方法院檢察署檢察官
    被      告  甲○○
右列被告因過失傷害等案件，經檢察官提起公訴（八十八年度偵字第二六九二九號）
，本院判決如左：
    主  文
甲○○駕駛動力交通工具肇事，致人傷害而逃逸，累犯，處有期徒刑捌月。
被訴過失傷害部分不受理。
    事  實
一、甲○○前曾於民國八十五年間因搶奪案件，經臺灣臺北地方法院判處有期徒刑一
    年確定，於八十六年五月十三日縮刑期滿執行完畢，猶不知悔改，復於八十八年
    十二月十七日晚上七時許，在臺北縣永和市○○路○段一九一巷二弄十四號前，
    竊得許吳如珍所有車號Ｇ三－二○五○號自用小客車（所涉竊盜犯行，另經本院
    以八十九年度易字第三○五號刑事判決判處有期徒刑六月確定，現在監執行中）
    後，駕駛該車沿臺北市○○區○○路一段由西往東方向行駛，行經木柵路一段一
    九一巷交岔路口時，本應注意車前狀況，並隨時採取必要之安全措施，且依當時
    情況並無不能注意情事，竟疏未注意，撞及前方已在交岔路口暫停等待左轉由乙
    ○○騎乘之ＡＮＭ－八四八號重型機車，致乙○○受有頭部外傷併頭皮一處撕裂
    傷之傷害（所涉過失傷害犯行部分，業據乙○○撤回告訴），甲○○肇事後，明
    知已致人受傷，竟仍畏責而加速逃逸。嗣經路人記下車號報警，而甲○○復於翌
    日（十八日）凌晨零時二十分許，通知車主許吳如珍約定在臺北市○○區○○街
    四六○巷口處取回該車，為警當場查獲。
二、案經乙○○訴由臺北市政府警察局大安分局移送臺灣板橋地方法院檢察署檢察官
    偵查起訴。
    理  由
甲、被告被訴公共危險犯行部分：
一、訊據被告甲○○對於右揭時地駕車肇事致告訴人乙○○受傷後逃逸之犯罪事實供
    認不諱，核與告訴人乙○○於警訊指訴情節相符，並有臺北市政府警察局大安分
    局交通分隊交通事故談話紀錄表、道路交通事故調查報告表、臺北市立萬芳醫院
    出具之診斷證明書在卷可稽。是本件被告所犯駕車肇事致人傷害而逃逸之犯行，
    事證明確，應堪認定。
二、核被告甲○○所犯駕車肇事致人傷害而逃逸，所為係犯刑法第一百八十五條之四
    之肇事致人傷害而逃逸罪。另被告前曾於八十五年間因搶奪案件，經臺灣臺北地
    方法院判處有期徒刑一年確定，於八十六年五月十三日縮刑期滿執行完畢，有卷
    附之台灣高等法院檢察署刑案紀錄簡覆表可按，其受有期徒刑之執行完畢後，五
    年以內再犯有期徒刑以上之本件竊盜罪，為累犯，應依法加重其刑。爰審酌被告
    之素行、肇事逃逸情節、對告訴人所生危害、犯罪後態度等一切情狀，量處如主
    文所示之刑，以資懲儆。至被告雖另主張本件肇事，係其因竊盜案為警查獲後自
    動向警方供述云云，惟查被告肇事逃逸時，即經現場目擊證人記下車號報警，此
    有上揭交通事故談話紀錄表可稽，且觀諸警訊筆錄所載，本件肇事逃逸犯行，係
    警方主動提出訊問被告，並未記載由被告供述時自動提及，亦有警訊筆錄在卷可
    參，足見被告為警查獲時，其肇事逃逸犯行業被警方發覺，故被告上開主張顯與
    自首要件不符，附此敘明。
乙、被告被訴過失傷害犯行部分：
一、按告訴乃論之罪，告訴人於第一審辯論終結前得撤回其告訴，又告訴經撤回者，
    應諭知不受理之判決，刑事訴訟法第二百三十八條第一項、第三百零三條第三款
    定有明文。
二、本件告訴人乙○○告訴被告甲○○右揭駕車肇事過失傷害犯行部分，起訴書認被
    告係觸犯刑法第二百八十四條第一項前段之過失傷害罪，依同法第二百八十七條
    前段之規定，須告訴乃論。惟此部分業據告訴人具狀撤回其告訴，有撤回告訴狀
    在卷可按，揆諸首開說明，此部分應諭知不受理之判決。公訴意旨雖認被告所犯
    過失傷害與前開肇事致人傷害而逃逸二罪間，有想像競合之關係，應從一重處斷
    云云，惟被告犯上開二罪顯係不同之二行為，且犯意各別，行為互殊，自應分論
    併罰，公訴意旨所認容有誤會，是被告所犯此過失傷害犯行部分，經告訴人撤回
    告訴，自應另為不受理判決之諭知，併此敘明。
據上論斷，應依刑事訴訟法第二百九十九條第一項前段、第三百零三條第三款，刑法
第一百八十五條之四、第四十七條，判決如主文。
本案經檢察官林宏松到庭執行職務
中      華      民      國    八十九    年      五      月    三十一    日
                                    臺灣板橋地方法院交通法庭
                                        法  官  彭  全  曄
右正本證明與原本無異
如不服本判決應於送達後十日內向本院提出上訴狀
            書記官  梁  宜  庭
中      華      民      國      八十九    年    六      月     二       日
附錄本案論罪科刑法條全文：
刑法第一百八十五條之四
  駕駛動力交通工具肇事，致人死傷而逃逸者，處六月以上五年以下有期徒刑。


司法院資訊處製作；財團法人民間司法改革基金會備份。
